最高法院刑事判決　　　　　　一○○年度台上字第一四三七號
上　訴　人　楊　○○
選任辯護人　王○○律師
上列上訴人因妨害性自主案件，不服台灣高等法院中華民國九十
九年十二月二十二日第二審更審判決（九十九年度上更(一)字第四
一四號，起訴案號：台灣桃園地方法院檢察署九十八年度偵字第
二０二四三、二０三四八、偵緝字第一三二八號），提起上訴，
本院判決如下：
    主  文
上訴駁回。
    理  由
按刑事訴訟法第三百七十七條規定，上訴於第三審法院，非以判
決違背法令為理由，不得為之。是提起第三審上訴，應以原判決
違背法令為理由，係屬法定要件。如果上訴理由書狀並未依據卷
內訴訟資料，具體指摘原判決不適用何種法則或如何適用不當，
或所指摘原判決違法情事，顯與法律規定得為第三審上訴理由之
違法情形，不相適合時，均應認其上訴為違背法律上之程式，予
以駁回。本件原判決撤銷第一審論處上訴人楊○○對未滿十四歲
之男子為性交罪刑（對被害人甲、乙、丙男《姓名年籍均詳卷》
各一次）部分之判決，改判論處上訴人對於未滿十四歲之男子為
性交罪刑（共三罪，其他部分已經原審改判無罪，檢察官未上訴
而告確定）。已詳敘認定犯罪事實之依據及憑以認定之理由。並
對如何認定：上訴人否認犯行之辯解，均不足採信；甲、乙男於
警詢及甲男偵查中之證言，均有證據能力；甲、乙男前後供述，
何者可採、何者不足採；上訴人坦承自己係卷內照片中與甲男口
交之對象，堪以佐證甲男對上訴人不利之指訴係真實；上訴人坦
承有對甲、乙男拍照，且此拍攝未滿十四歲、十八歲之人性交及
猥褻行為犯行，業經第一審判決確定，堪認卷內照片係上訴人所
拍攝；所為論斷俱有卷內證據資料可資覆按，從形式上觀察，原
判決並無足以影響判決結果之違法情形存在。又原判決所採卷內
甲、乙男之性交、猥褻照片，均係警方在上訴人住處搜索扣得之
電腦硬碟內拷貝所得，上訴人因拍攝上開照片被論處罪刑，如前
所述，且上訴人在審理中對該等照片之證據能力均表示無意見，
則原判決採為判決之依據，自無違法可言。至於被害人丙男部分
，原判決並未採取卷內性交及猥褻照片為判決之依據，上訴人以
原判決不應採為認定侵害丙男部分之證據云云，係未憑卷內證據
資料而為指摘，自非適法。又按取捨證據及認定事實，乃事實審
法院職權之行使，其對證據證明力所為之判斷，苟不悖通常一般
人日常生活之經驗，又未違背客觀上應認為確實之定則，並已敘
明其何以為此判斷之心證理由者，即不能任意指為違法。上訴人
以伊在第一審雖坦認伊為卷附照片中與甲男口交之人，但同時陳
稱伊在睡覺不知情云云，是伊無犯罪故意；偵查卷內所附照片，
無法看出甲、乙男性交之對象係何人，不能僅憑甲、乙男之指證
，即認定伊犯罪；同志圈流行照片互傳，上訴人在第一審已陳明
照片並非全部為伊拍攝；甲、乙男之供述前後不一，不足採取；
甲、乙男製作警詢筆錄時未有家長陪同，應無證據能力；甲男指
證上訴人身體之特徵在臀部而非性器官，不足憑為不利上訴人之
認定，原判決採為判斷依據，均有違誤云云，係置原判決之論敘
於不顧，仍執陳詞，再為事實之爭辯，且就屬於事實審法院採證
認事職權之行使，全憑己見，任意指摘；又按量刑輕重屬事實審
法院得依職權自由裁量之事項，原判決已說明依刑法第五十七條
規定，以上訴人之責任為基礎，並斟酌上訴人為逞性慾，與未滿
十四歲之男子為性交，對少年身心健康與性心理發育有重大不良
影響，但犯罪後已與被害人等和解之犯後態度等一切情狀，而分
別量處如原判決主文第二項所示之刑，並定其應執行之刑，既未
逾法定刑度，又無濫用量刑權限之情形，要難指為不當。上訴意
旨無視原判決之說明，仍以原判決關於丙男部分，漏未審酌刑法
第五十七條事項云云，對原審量刑之職權行使，任意指摘；均難
謂已符合首揭法定上訴要件。其上訴違背法律上之程式，應予駁
回。
據上論結，應依刑事訴訟法第三百九十五條前段，判決如主文。
中    華    民    國  一○○  年    三    月  二十四  日
                      最高法院刑事第十二庭
                          審判長法官  陳  世  淙  
                                法官  陳  東  誥  
                                法官  何  菁  莪  
                                法官  許  錦  印  
                                法官  施  俊  堯  
本件正本證明與原本無異
                                      書  記  官  
中    華    民    國  一○○  年    三    月   三十   日
                                                     m